臺灣板橋地方法院交通事件裁定　　　　　　　　　　九十三年度交聲字第五二八號
　　原處分機關　交通部公路總局臺北區監理所
　　異　議　人
　　即受處分人　甲○○
右列異議人因違反道路交通管理處罰條例案件，對於交通部公路總局臺北區監理所於
民國九十三年四月十三日以北監自裁字裁四○－Ｃ00000000號違反道路交通
管理事件裁決書所為之處分，聲明異議，本院裁定如左：
    主  文
異議駁回。
    理  由
一、異議意旨略以：異議人所有之車牌號碼八Ｔ－○四○一號自用小客車，因車況不
    佳，已向監理機關辦理繳銷牌照，現因車況已修理復原，異議人前往監理機關欲
    重新領取牌照時，卻在途中被警員當場舉發，異議人絕非故意不領牌照而行駛，
    當時異議人確實正開往監理機關之途中，爰依法聲明異議，請求撤銷原處分云云
    。
二、按牌照業經繳銷、停報、吊銷仍行駛者，處汽車所有人新臺幣三千六百元以上一
    萬零八百元以下罰緩，並禁止其行駛，道路交通管理處罰條例第十二條第一項第
    九款定有明文。次按汽車在未領有正式牌照前，如有左列情形之一者，應申請臨
    時牌照：‧‧‧二、駛往公路監理機關接受新領牌照前檢驗。‧‧‧，道路交通
    安全規則第十八條亦著有明文。
三、經查：異議人即受處分人甲○○駕駛所有之八Ｔ－○四○一號自用小客車 (按當
    時未懸掛號牌），於九十二年十二月十九日上午九時四十五分許，行經臺北縣淡
    水鎮○○路一號前，因牌照業經繳銷仍行駛前開車輛，經臺北縣政府警察局淡水
    分局執勤警員洪瑞祥當場舉發之違規事實，有臺北縣政府警察局於九十二年十二
    月十九日北縣警交字第Ｃ00000000號舉發違反道路交通管理事件通知單
    影本一紙附卷可稽，且異議人對於前開汽車之牌照業經繳銷仍於上述時、地行駛
    之事實亦不爭執。雖異議人謂為警舉發當天駕駛前開車輛係欲前往監理機關領取
    新牌照云云，惟查前開車輛於九十二年十月九日因車牌遺失已向監理機關繳銷登
    記在案，此有卷附之汽車異動歷史查詢表一紙可證，依前揭規定，前開汽車即不
    得再行駛上路，縱為前往監理機關領取新牌照，仍應先向監理機關申請臨時牌照
    後始得行駛，況且，汽車牌照係行車之許可憑證，道路交通安全規則第八條定有
    明文，若汽車無牌照或牌照業經繳銷，自不得行駛於道路上，此為合格考領駕駛
    執照並擁有汽車之人應有之常識，異議人要難諉為不知。綜上所述，前開汽車於
    上述時、地因牌照業經繳銷仍行駛之違規事實，洵堪認定。是原處分機關就前開
    汽車牌照業經繳銷仍行駛之違規行為，依道路交通管理處罰條例第十二條第一項
    第九款規定及逕依罰鍰基準裁處汽車所有人即異議人甲○○罰鍰新臺幣三千六百
    元，於法並無違誤，本件聲明異議為無理由，應予駁回。
據上論斷，應依道路交通管理處罰條例第八十七條第二項，道路交通案件處理辦法第
十九條，裁定如主文。
中　　　華　　　民　　　國　　九十三　　年　　　五　　　月　　 二十 　　日
  　　　　　　　　　　　　　　　臺灣板橋地方法院交通法庭
                                    法  官  戴　嘉　清
右正本證明與原本無異
如不服本裁定應於送達後五日內向本院提出抗告狀
                                    書記官  許　千　士
中　　　華　　　民　　　國　　九十三　　年　　　五　　　月　　 二十 　　日
